【裁判字號】    99,裁,2859
【裁判日期】    991118
【裁判案由】    勞保
【裁判全文】
最  高  行  政  法  院  裁  定
                                      99年度裁字第2859號
上  訴  人  台灣捷康綜合有限公司
代  表  人  陳清寶
被 上訴 人  行政院勞工委員會
代  表  人  王如玄
上列當事人間勞保事件，上訴人對於中華民國99年8月31日臺北
高等行政法院99年度簡字第335號判決，提起上訴，本院裁定如
下：
    主  文
上訴駁回。
上訴審訴訟費用由上訴人負擔。
    理  由
一、按對於適用簡易程序之裁判提起上訴或抗告須經本院之許可
    ，其許可以訴訟事件所涉及之法律見解具有原則性者為限，
    行政訴訟法第235條定有明文。所謂法律見解具有原則性者
    ，係指該事件涉及之法律問題意義重大，而有加以闡釋必要
    之情形而言，非以其對於該訴訟當事人之勝敗有無決定性之
    影響為斷。例如原裁判所適用之行政命令有牴觸法律之虞，
    或高等行政法院就同類事件所表示之法律見解存在歧異，或
    與本院向來之見解互相牴觸，有由本院確認或統一法律上意
    見之必要等情形屬之。是當事人對於高等行政法院之簡易判
    決提起上訴時，其上訴狀或理由書對於該事件所涉及之法律
    見解具有原則性自應為相當之敘明，若未為敘明，或所敘明
    者與原則性無關，則本院自應不許可其上訴。
二、緣被上訴人依據勞工保險局（下稱勞保局）之查報，以上訴
    人未依勞工保險投保薪資分級表規定，申報被保險人林月里
    等8人之投保薪資，將投保薪資金額以多報少，依勞工保險
    條例第72條第2項規定，以98年9月28日勞局承字第09801857
    680號裁處書，按其短報之保險費金額，處以2倍罰鍰計新臺
    幣（下同）44,308元（下稱原處分）。上訴人不服，提起訴
    願，亦遭駁回，遂提起本件行政訴訟，經原審判決駁回後，
    提起本件上訴。
三、本件上訴人對臺北高等行政法院適用簡易程序所為之判決，
    提起上訴，係以：上訴人之團體績效獎金係依據設定之良率
    標準而每半年發放一次，且需達標準始發放之，故依該項獎
    金發放標準之特質，實屬對特定員工優良生產功績之表揚與
    獎勵，故已符合勞動基準法施行細則第10條所列之排外項目
    中特殊功績獎金之性質，自不應計入平均工資之計算，臺灣
    高雄地方法院檢察署檢察官之不起訴處分書亦持相同見解，
    況參勞動基準法施行細則第10條第2款所列獎金之特性，亦
    均含有「經常性、制度性及對價性」等性質，故原判決僅憑
    該等特性之含糊定義即判定團體績效獎金應屬工資之性質，
    實與前開法令規範之內容有所牴觸及衝突，其判決當然違背
    法令等語，為其論據。惟核上訴意旨所稱，業據原判決於理
    由中敘明甚詳，上訴人以其對法律上見解之歧異，就原審取
    捨證據、認定事實之職權行使，指摘其為不當，並無所涉及
    之法律見解具有原則性之情事。上訴人提起上訴，依首開規
    定及說明，不應許可，其上訴難謂合法，應予駁回。
四、據上論結，本件上訴為不合法。依行政訴訟法第249條第1項
    前段、第104條、民事訴訟法第95條、第78條，裁定如主文
    。
中    華    民    國    99    年    11    月    18    日
                    最高行政法院第七庭
                        審判長法官  藍  獻  林
                              法官  廖  宏  明
                              法官  張  瓊  文
                              法官  姜  素  娥
                              法官  林  文  舟

以  上  正  本  證  明  與  原  本  無  異
中    華    民    國    99    年    11    月    19    日
                              書記官  阮  思  瑩

司法院資訊處製作；財團法人民間司法改革基金會備份。
